【裁判字號】    97,消債清,25
【裁判日期】    971124
【裁判案由】    清算事件
【裁判全文】
臺灣新竹地方法院民事裁定            97年度消債清字第25號
聲  請  人  甲○○○○○○
                        11號.
代  理  人  朱昭勳律師
上列當事人因消費者債務清理事件聲請清算，本院裁定如下：
    主  文
聲請駁回。
聲請費用由聲請人負擔。
    理  由
一、按債務人對於金融機構因消費借貸、自用住宅借款、信用卡
    或現金卡契約而負債務，在聲請更生或清算前，應提出債權
    人清冊，以書面向最大債權金融機構請求協商債務清償方案
    並表明共同協商之意旨，消費者債務清理條例第151 條第1
    項定有明文。次按債務人與金融機構協商成立者，不得聲請
    更生或清算，但因不可歸責於己之事由，致履行顯有重大困
    難者，不在此限；本條例施行前，債務人依金融主管機關協
    調成立之中華民國銀行公會會員辦理消費金融案件無擔保債
    務協商機制與金融機構成立之協商，準用前項之規定，同條
    例第151 條第5 項、第6 項分別定有明文。又聲請更生或清
    算不合程式或不備其他要件者，法院應以裁定駁回之，但其
    情形可以補正者，法院應定期間先命補正，復為同條例第8
    條所明定。
二、查本件聲請人向本院聲請更生，雖主張：其有不能清償債務
    情事，且其無擔保或無優先權之債務總額未逾新臺幣12,000
    ,000 元 ，復未經法院裁定開始清算程序或宣告破產云云。
    惟查：聲請人對於金融機構因消費借貸等而負債務，未曾以
    書面依金融主管機關協調成立之中華民國銀行公會會員辦理
    消費金融案件無擔保債務協商機制，向最大債權金融機構上
    海豐商業銀行股份有限公司請求共同協商債務清償方案，
    並經本院依消費者債務清理條例第9 條第1 項職權向債權人
    渣打國際商業銀行股份有限公司、聯邦商業銀行股份有限公
    司、上海豐商業銀行股份有限公司、玉山商業銀行股份有
    限公司、台新國際商業銀行股份有限公司、荷蘭商業銀行股
    份有限公司、法商佳信商業銀行股份有限公司、中國信託商
    業銀行股份有限公司、慶豐商業銀行股份有限公司、花旗商
    業銀行股份有限公司查詢上情屬實，此有台新國際商業銀行
    股份有限公司、慶豐商業銀行股份有限公司函覆在卷可按。
    而聲請人於消費者債務清理條例施行後，亦未以書面向最大
    債權銀行請求與全體金融機構債權人共同協商債務清償方案
    並表明共同協商意旨，是本件聲請人聲請更生，顯未遵循同
    條例第151 條第1 項之規定與全體金融機構債權人先行債務
    協商之機制，且上開欠缺又屬無從補正，依上說明，自應駁
    回其更生之聲請，爰裁定如主文。
三、另聲請人本件聲請雖遭駁回，惟其如因經濟發生困難，難以
    償還積欠債權人金融機構之借款，仍可依中華民國銀行商業
    同業公會全國聯合會所頒行相關作業辦法與債權金融機構進
    行協商，附此敘明。
中    華    民    國    97    年    11    月    24    日
              民事第二庭  法  官  朱美璘
上為正本係照原本作成。
如不服本裁定，應於裁定送達後10日內，以書狀向本院提出抗告
，並繳納抗告費新臺幣1,000元。
中    華    民    國    97    年    11    月    24    日
                          書記官  陳德榮


司法院資訊處製作；財團法人民間司法改革基金會備份。
